【裁判字號】    89,易,474
【裁判日期】    890530
【裁判案由】    竊盜
【裁判全文】
臺灣板橋地方法院刑事判決                          八十九年度易字第四七四號
    公  訴  人  臺灣板橋地方法院檢察署檢察官
    被      告  乙○○
右列被告因竊盜案件，經檢察官提起公訴 (八十八年度偵字第二一六一六號)，本院
判決如左：
    主  文
乙○○竊盜，處拘役伍拾日，緩刑貳年。
    事  實
一、乙○○於民國（下同）八十八年九月十一日晚間起至八十八年九月十二日下午二
    時許間之某時，見甲○○所有停放於臺北縣板橋市○○路二六八號前之車號ＱＨ
    Ｆ－輕型機車之鑰匙插在電門上，無人看管，竟萌生為自己不法所有之意圖，發
    動該機車而竊取之。嗣於八十九年九月十八日下午四時許，由甲○○之兄林瑞昌
    在臺北縣板橋市○○路二八四號前尋獲，並牽至由丙○○開設位於臺北縣板橋市
    ○○路二八八號之「協陽機車行」內更換該車龍頭鎖。乙○○於八十八年九月十
    九日上午十一時許行經上開「協陽機車行」，發現甲○○失竊之機車停放該處，
    遂向丙○○稱該車為己所有，引起丙○○懷疑，通知甲○○前來，並報警查辦，
    始偵知上情。
二、案經被害人甲○○訴請臺北縣警察局板橋分局報請臺灣板橋地方法院檢察署檢察
    官偵查起訴。嗣被告乙○○逃匿，經本院通緝到案。
    理  由
一、訊據被告乙○○矢口否認右揭竊車犯行，辯稱：該車係一名流浪漢、綽號「公園
    仔」之成年男子，因積欠渠新臺幣（下同）三千元之借款，故以該機車鑰匙交渠
    暫時保管，待「公園仔」自中南部返來，再行歸還，且當日渠要去洗頭而路過丙○○開設之機車行，見機車停放該處，於是問老闆丙○○：「這部機車是客人拿
    來修理或是別人寄放的」，渠當日未帶機車鑰匙，亦無騎走該車之意云云。而被
    害人甲○○於警訊及本院調查時指稱：該部機車是伊所有，大約是八十八年九月
    十一日晚間停放於臺北縣板橋市○○路二六八號附近，八十八年九月十二日下午
    兩點多發現失竊的。失竊的機車行李箱內，有伊個人用的一頂安全帽、連身女用
    雨衣、三雙手套。約於八十八年九月十八日下午，伊接到哥哥林瑞昌的電話，告
    知在臺北縣板橋市○○路附近大約是二八四號門前，發現了機車，並將機車牽到
    丙○○那邊更換機車的龍頭鎖。八十八年九月十九日上午十點左右，伊家的電鈴
    響了，是丙○○說有人要來牽伊的車，所以丙○○要來確認車子是不是伊的。於
    是伊帶著行照、鑰匙去找丙○○等語（詳參偵查卷第四頁警訊筆錄及本院八十九
    年二月二十二日訊問筆錄）。且證人丙○○於警訊及本院調查時亦到庭證言：機
    車是八十八年九月十八日下午三、四點左右，被害人甲○○的哥哥牽機車過來說
    這部機車曾經被偷過，要趕快更換龍頭鎖。八十八年九月十九日早上約九點，被
    告要來牽車，她說那部機車是她的，但是伊知道這部機車應該是住在樓上的甲○○所有。在伊請甲○○下來之前，被告說這部機車是她自己的，並說機車座墊下
    的雨衣也是她的，且打開機車座墊，裡面果真有一件雨衣。後來被害人甲○○下
    來，被告就跑去附近的理髮院去洗頭，後來警察到現場等她，將她帶回。在警察
    抵達後，被告才說該車是別人委託她代牽等語（詳參偵查卷第八、九頁警訊筆錄
    及本院八十九年二月二十二日訊問筆錄），並有車籍作系統一查詢認可資料及贓
    物認領保管單在卷可稽。再參以被告持有被害人甲○○失竊之機車鑰匙，卻無法
    提出「公園仔」之姓名年籍供本院調查，且被告於警訊時自承：「公園仔」是一
    名流浪漢，因他拿衣服給渠洗，渠見衣物破損，便拿十餘件舊衣服給他才因此認
    識他，且「公園仔」還欠渠三千元等語。因此，就被告所言觀之，「公園仔」之
    經濟狀況不佳，豈有資力提出機車鑰匙供擔保，足見被告所辯，與常情有悖，不
    足採信。至被告稱曾因修理機車一事與證人丙○○發生不愉快云云，惟此據證人
    丙○○否認（詳參本院八十九年五月二十三日審理筆錄），而被告復無法提出其
    他證據供本院調查其所辯是否為真，無從認其所辯可採。事證明確，被告犯行洵
    堪認定。
二、按被告竊取被害人甲○○所有之機車，核其所為，係犯刑法第三百二十條第一項
    之竊盜罪。爰審酌被告犯罪動機、目的、手段、對被害人造成之損害及其犯罪後
    之態度等一切情狀，量處如主文所示之刑，以示懲儆。又被告前未曾受有期徒刑
    以上刑之宣告，此有臺灣高等法院檢察署刑案紀錄簡覆表一件在卷可憑，其因一
    時失慮，偶罹刑典，經此刑之宣告後，應知警惕而無再犯之虞，本院因認暫不執
    行其刑為當，予以宣告緩刑二年，以啟自新。
據上論斷，應依刑事訴訟法第二百九十九條第一項前段，刑法第三百二十條第一項、
第七十四條第一款，罰金罰鍰提高標準條例第一條前段、第二條，判決如主文。
本案經檢察官鄧媛到庭執行職務
中    華    民    國      八十九      年      五      月    三十      日
                                      臺灣板橋地方法院刑事第二庭
                                          法  官  高    玉    舜
右正本證明與原本無異。
如不服本判決，應於判決送達後十日內，向本院提出上訴狀。
                                          書記官  田    寶    駿
中    華    民    國      八十九      年      五      月    三十一    日
附錄本案論罪科刑法條全文：
刑法第三百二十條
意圖為自己或第三人不法之所有，而竊取他人之動產者，為竊盜罪，處五年以下有期
徒刑、拘役或五百元以下罰金。
意圖為自己或第三人不法利益，而竊佔他人之不動產者，依前項之規定處斷。
前二項之未遂犯罰之。


司法院資訊處製作；財團法人民間司法改革基金會備份。
